臺灣桃園地方法院刑事判決　
                                     111年度審易字第65號
公  訴  人  臺灣桃園地方檢察署檢察官
被      告  彭康安


                    （另案於法務部○○○○○○○○附設勒戒所觀察勒戒中）   
上列被告因竊盜案件，經檢察官提起公訴（110 年度偵字第3059
6 號），被告於準備程序中就被訴事實為有罪之陳述，經告知簡
式審判程序之旨，並聽取公訴人、被告之意見後，由本院當庭裁
定改行簡式審判程序審理，並判決如下：
    主      文
彭康安犯如附表所示之罪，各處如附表「宣告刑及沒收」欄所示
之刑及沒收。應執行有期徒刑壹年貳月。
    事實及理由
一、本件犯罪事實及證據，除附件起訴書附表編號1 至3 時間欄
    「民國110 年7 月20日」、「110 年7 月21日」、「110 年
    7 月31日」分別補充為「民國110 年7 月20日凌晨0 時50分
    許」、「110 年7 月21日凌晨2 時53分許」、「110 年7 月
    31日凌晨1 時許」；證據部分補充「被告彭康安於本院準備
    程序及審理時之自白」外，餘均引用檢察官起訴書所載（詳
    如附件）。
二、論罪科刑：
  ㈠按刑法第321 條第1 項第3 款規定所謂之兇器，其種類並無
    限制，凡客觀上足對人之生命、身體、安全構成威脅，具有
    危險性之兇器均屬之（最高法院79年台上字第5253號判決意
    旨參照）。經查，被告於本案3 次竊盜犯行，均持老虎鉗作
    為竊盜犯行工具，該老虎鉗顯係質地堅硬，自可以作為攻擊
    武器而加害人之生命、身體，客觀上具有危險性，當屬兇器
    無疑。
　㈡核被告所為，均係犯刑法第321 條第1 項第3 款之攜帶兇器
    竊盜罪。
　㈢被告先後3 次竊盜犯行，犯意各別，行為互殊，應分論併罰
    。　
　㈣被告前因竊盜等案件，經本院以107 年度審易字第3385號判
    決分別判處有期徒刑7 月（共3 次）、4 月，不得易科罰金
    部分應執行有期徒刑1 年確定；前開之罪刑，嗣經本院以10
    8 年度聲字第3302號裁定應執行刑為有期徒刑1 年3 月確定
　　，於109 年10月7 日縮刑假釋出監並付保護管束，於109 年
    11月6 日縮刑及假釋期滿未經撤銷，其未執行之刑，以已執
    行論而執行完畢等情，有臺灣高等法院被告前案紀錄表在卷
    可按，是其於徒刑執行完畢後5 年內故意再犯本件有期徒刑
    以上之各罪，均為累犯，再參照司法院大法官釋字第775 號
    解釋意旨，被告前已有多次竊盜犯罪，足顯被告對刑之執行
    均不知悔改，對刑罰之反應力亦屬薄弱，此次加重最低本刑
    ，對其人身自由所為之限制自無過苛之侵害，是認均應依刑
    法第47條第1 項規定加重其刑，公訴意旨就此部分，漏未說
    明，應予補充。
　㈤按刑法第62條所定自首減刑，係以對於未發覺之犯罪，在有
    偵查犯罪職權之公務員知悉犯罪事實及犯人之前，向職司犯
    罪偵查之公務員坦承犯行，並接受法院之裁判而言；苟職司
    犯罪偵查之公務員已知悉犯罪事實及犯罪嫌疑人後，犯罪嫌
    疑人始向之坦承犯行者，為自白，而非自首。而所謂發覺，
    不以有偵查犯罪之機關或人員確知其人犯罪無誤為必要，僅
    須有確切之根據得為合理之可疑者，亦屬發覺（最高法院97
    年度台上字第5969號判決意旨參照）。經查，被告於警詢時
    供稱：除這次（7 月31日）偷剪電線外，7 月20日及21日各
    去1 次行竊，總共3 次等語（見偵卷第36頁），惟告訴人許
    家誠分別於110 年7月20日及21日遭竊後，隨即於當日報警
    並製作警詢筆錄。而員警調閱周遭監視器錄影畫面，已鎖定
    一男子騎乘車號000-000 號普通重型機車前往犯罪地點行竊
    盜犯行，有監視器翻拍照片在卷可佐（見偵卷第89至90頁）
    ，是本件被告於警詢時主動向警方投案並承認110 年7月20
    日及21日竊盜犯行時，雖警方尚未確切掌握被告即為本件犯
    嫌，然已自監視器錄影畫面等合理根據鎖定嫌疑人之身形特
    徵及行蹤，揆諸前揭實務意旨，堪認此時警方應已發覺本案
    犯罪，則被告於其後主動向警方坦承本件犯行即僅屬自白而
    非自首，附此敘明。
  ㈥爰審酌被告不思以正當手段獲取財物，竟圖不勞而獲恣意竊
　　取他人財物之行為，欠缺尊重他人之觀念，所為實不足取，
　　惟念其犯後坦承犯行，犯後態度尚稱良好，並兼衡其所竊取
    財物之價值、犯罪之動機、目的、手段、智識程度及入監前
    以粗工為業之生活狀況等一切情狀，分別量處如附表「宣告
    刑及沒收」欄所示之刑，並定其應執行之刑如主文所示。
三、沒收：
  ㈠按「供犯罪所用、犯罪預備之物或犯罪所生之物，屬於犯罪
    行為人者，得沒收之。但有特別規定者，依其規定」、「前
    二項之沒收，於全部或一部不能沒收或不宜執行沒收時，追
    徵其價額」，刑法第38條第2 項、第4 項規定甚明。被告本
    案行竊所用之老虎鉗，雖屬被告所有且供為本件行竊之用，
    此據其於偵訊時承明，惟非違禁物且被告於警詢時供稱已丟
    棄，故現尚存否猶有疑慮，再此老虎鉗係市面廣見之一般工
    具，價格不高，重置成本甚低，更屬唾手可得，倘真有意持
    之為非，是類物品到手極易，因之，縱予剝奪，則緣於低價
    之故而使被告產生之痛感幾近全無，猶輕易可獲，是不僅冀
    望經由沒收犯罪物俾收非難其濫用財產權此責之效兼掃除犯
    罪之憑藉期杜持之再犯等目的之達成上，助力極微若無，尤
    徒增探知所在、價額查估推算、追徵執行等程序上之繁費，
    致手段與目的間有流於失衡之虞，顯非相當，爰不併為宣告
    沒收或追徵價額。
  ㈡至被告於附件起訴書附表編號1 、2 所示財物欄，業經被告
    售予他人，並分別獲得新臺幣1,600 元（共3,200 元）等情
    ，此據被告於偵訊時供述明確（見偵卷第118 頁），而被告
    變賣告訴人之物因而獲得財產上利益，雖均未扣案，仍屬刑
    法第38條之1 第4 項所稱變得之物而為被告之犯罪所得，爰
    依刑法第38條之1 第1 項前段規定宣告沒收，且依第38條之
    1 第3 項規定諭知於全部或一部不能沒收或不宜執行沒收時
    ，追徵其價額。
　㈢另被告就附件起訴書附表編號3 所示財物欄，竊得告訴人許
    家誠之電纜線3 芯14mm約41公尺長（即本案扣案之電纜銅線
    1 袋【10.6公斤】、電纜銅線1 捆【0.2公斤】），係被告
    之犯罪所得，惟業已發還告訴人許家誠等情，有認贓物認領
    保管單在卷可佐（見偵卷第87頁），爰不予宣告沒收或追徵
    。
據上論斷，應依刑事訴訟法第273 條之1 第1 項、第299 條第1
項前段、第310 條之2 、第454 條，判決如主文。
本案經檢察官董諭到庭執行職務。
中    華    民    國   111    年    2     月    24    日
                       刑事審查庭  法  官  李佳穎
以上正本證明與原本無異。
如不服本判決應於收受判決後20日內向本院提出上訴書狀，並應
敘述具體理由。其未敘述上訴理由者，應於上訴期間屆滿後20日
內向本院補提理由書(均須按他造當事人之人數附繕本)「切勿逕
送上級法院」。
                                   書記官  蔡萱穎
中    華    民    國   111    年    2     月    24    日
附錄論罪科刑法條
中華民國刑法第321 條
犯前條第1 項、第2 項之罪而有下列情形之一者，處6 月以上5
年以下有期徒刑，得併科50萬元以下罰金：
一、侵入住宅或有人居住之建築物、船艦或隱匿其內而犯之。
二、毀越門窗、牆垣或其他安全設備而犯之。
三、攜帶兇器而犯之。
四、結夥三人以上而犯之。
五、乘火災、水災或其他災害之際而犯之。
六、在車站、港埠、航空站或其他供水、陸、空公眾運輸之舟、
    車、航空機內而犯之。
前項之未遂犯罰之。 
附表：
編號 犯罪事實 主       文  1 如起訴書附表編號1所示。 彭康安犯攜帶兇器竊盜罪，累犯，處有期徒刑柒月。未扣案犯罪所得現金新臺幣壹仟陸佰元沒收，於全部或一部不能沒收或不宜執行沒收時，追徵其價額。  2 如起訴書附表編號2所示。 彭康安犯攜帶兇器竊盜罪，累犯，處有期徒刑柒月。未扣案犯罪所得現金新臺幣壹仟陸佰元沒收，於全部或一部不能沒收或不宜執行沒收時，追徵其價額。  3 如起訴書附表編號3所示。 彭康安犯攜帶兇器竊盜罪，累犯，處有期徒刑柒月。 

附件：
臺灣桃園地方檢察署檢察官起訴書
                                    110年度偵字第30596號
　　被　　　告　彭康安　男　52歲（民國00年0月0日生）
　　　　　　　　　　　　住桃園市○○區○○路0段000巷00號
　　　　　　　　　　　　國民身分證統一編號：Z000000000號
上列被告因竊盜案件，已經偵查終結，認應提起公訴，茲將犯罪
事實及證據並所犯法條分敘如下：
　　　　犯罪事實
一、彭康安意圖為自己不法之所有，分別基於竊盜之犯意，於附
    表所示之時間，騎乘車牌000-000號普通重型機車前往桃園
    市○○區○○路000巷00號對面建築工地內，先將工地電源關閉
    ，致監視錄影設備無法作用後，以足供兇器使用、自備之老
    虎鉗，竊取工地內許家誠所有之如附表所示之財物。嗣於11
    0年7月31日上午7時40分許，在址設桃園市○○區○○街000號中
    川資源回收廠，發現彭康安騎乘車牌000-000號普通重型機
    車前來變賣電纜線，於該車前置物箱扣得電纜銅線1袋、電
    纜銅線1捆，與許家誠遭竊之電纜線相同（已發還），使查
    悉上情。
二、案經許家誠訴請桃園市政府警察局楊梅分局報告偵辦。
　　　　證據並所犯法條
一、上開事實，業據被告彭康安於警詢時及偵查中供承不諱，核
    與證人即告訴人許家誠證述情節相符，並有扣押筆錄、扣押
    物品目錄表、扣押物品收據、贓物認領保管單各1份、現場
    及監視器照片44張在卷可稽，被告之犯嫌，堪予認定。
二、核被告所為，係犯刑法刑法第321條第1項第3款持有凶器加
    重竊盜罪嫌罪嫌。被告上開3罪嫌，犯意各別，行為互殊，
    請予分論併罰。
三、依刑事訴訟法第251條第1項提起公訴。
　　此　致
臺灣桃園地方法院
中　　華　　民　　國　 110　　年　　11　　月　　29　　日
                              檢　察　官  陳  映  妏
本件正本證明與原本無異　　　　　　　　　　　　　　　　
中　　華　　民　　國　 110　　年　　12　　月　　10  　日
                              書  記  官  林  承  賢
附錄本案所犯法條全文：
中華民國刑法第321條
犯前條第 1 項、第 2 項之罪而有下列情形之一者，處 6 月以
上 5 年以下有期徒刑，得併科 50 萬元以下罰金：
一、侵入住宅或有人居住之建築物、船艦或隱匿其內而犯之。
二、毀越門窗、牆垣或其他安全設備而犯之。
三、攜帶兇器而犯之。
四、結夥三人以上而犯之。
五、乘火災、水災或其他災害之際而犯之。
六、在車站、港埠、航空站或其他供水、陸、空公眾運輸之舟、
    車、航空機內而犯之。
前項之未遂犯罰之。
附表：
編號 時間 財物(新臺幣) 1 110年7月20日 砂輪機2台、電鑽2台、水泥攪拌機1台、3芯8平方電線20米、單芯2平方電線100米，價於約27000元。 2 110年7月21日 3芯14平方電線30米、單芯2平方電線50米，價值約17000元。 3 110年7月31日 電纜線3芯14mm約41公尺長，價值約10000元。